臺灣高等法院刑事判決              100 年度上易字第1807號
上  訴  人
即  被  告  鄭健弘
上列上訴人因違反毒品危害防制條例案件，不服臺灣新竹地方法
院100 年度審易字第174 號，中華民國100 年5 月20日第一審判
決（起訴案號：臺灣新竹地方法院檢察署99年度毒偵字第1851號
），提起上訴，本院判決如下：
    主  文
上訴駁回。
    事  實
一、按提起第二審之上訴，其上訴書狀應敘述具體理由，此為第
    二審上訴必備之程式。此觀民國96年7 月4 日修正公布刑事
    訴訟法第361 條第2 項之規定甚明。倘上訴理由之敘述未合
    乎具體之要求者，其上訴即屬同法第362 條前段所定「上訴
    不合法律上之程式」之情形，第二審法院應依同法第367 條
    前段之規定，以判決駁回之。又第二審上訴之目的，既在於
    請求撤銷、變更原判決，則所謂「具體理由」，自應就原判
    決如何足以撤銷、如何應予變更之「事實上」或「法律上」
    之具體根據，本於確實之訴訟資料暨原因事實，逐一敘述、
    記載，必已具體指出原判決事實認定之所憑有如何之錯誤，
    法律之適用有如何之違誤，形式上已足以動搖原判決，具備
    足認其不當或違法而得改判之事由；必要時並應提出有利於
    己之事證，期使第二審法院採納，俾為有利於上訴人之認定
    ，始屬合法。上訴理由之敘述，應先合乎具體之要求，始有
    所敘述可取與否之實體審理與判斷之問題。是上訴人之上訴
    書狀雖敘述上訴理由，但僅泛言原判決認定事實錯誤、違背
    法令、量刑失之過重或輕縱等情詞，而未依上揭意旨指出具
    體事由，或形式上雖已指出具體事由，然該等事由縱使屬實
    ，亦不足以認為原判決有何不當或違法，或其所陳之事由，
    與訴訟資料所載不相適合，或所指摘原判決之「不當」或「
    違法」根本不存在者，均應認其實質上並未符合具體之要件
    ，庶符節制濫行上訴之立法意旨。
二、原判決認定上訴人即被告鄭健弘有原判決事實欄所示之施用
    第二級毒品犯行，因而論上訴人以施用第二級毒品罪（累犯
    ），處有期徒刑 8月，係以該等事實，業據上訴人於警詢、
    檢察官訊問時及原審坦承不諱（見偵查卷第 4頁、第27至28
    頁；原審卷第27頁背面至31頁），且上訴人為警採集之尿液
    經檢驗結果，呈甲基安非他命陽性反應，有詮昕科技股份有
    限公司2010年 9月16日出具之濫用藥物尿液檢驗報告及被採
    尿人姓名編號對照表各乙份在卷可按（見偵查卷第11至12頁
    ），又上訴人於觀察勒戒、強制戒治執行後及受有期徒刑之
    執行完畢後， 5年內故意再為本件施用第二級毒品行為，復
    有本院被告前案紀錄表在卷可稽。經核已詳敘憑以認定之理
    由及證據，依其確認之事實而為法律之適用，並無違誤。
三、上訴人不服原判決，具狀提起上訴，其上訴理由略以：原判
    決量刑過重，且上訴人為單親家庭，女兒恐無人照顧，爰提
    起上訴云云。
四、經查：按量刑之輕重，屬於為裁判之法院得依職權自由裁量
    之事項，苟其量刑已以行為人之責任為基礎，並斟酌刑法第
    57條所列一切情狀，在法定刑度內，酌量科刑，如無偏執一
    端，致明顯輕重失衡情形，不得遽指為不當或違法。查原判
    決關於科刑部分，業於理由內具體說明上訴人曾因施用毒品
    而經觀察勒戒及判刑確定在案，仍猶不知悔悟，復再犯本案
    ，顯然自制力薄弱，無戒絕之決心，惟考量本案施用毒品種
    類，兼衡其犯罪手段、情節、對社會治安危害之程度，及上
    訴人所為係戕害自身身心健康，且犯後坦承犯行，態度良好
    等一切情狀，據以量刑，顯係基於行為人之責任基礎，斟酌
    刑法第57條各款所列情狀，而為刑之量定。參以：上訴人曾
    因數度犯施用第二級毒品罪，先後經臺灣新竹地方法院96年
    度竹簡字第494號判決判處有期徒刑 6月，減為有期徒刑3月
    ；同院96年竹簡字第705號判決判處有期徒刑6月（嗣撤回上
    訴）；同院98年度審竹簡字第321號判決判處有期徒刑6月；
    同院98年度審易字第430號判決判處有期徒刑7月，經本院98
    年度上易字第2581號判決駁回上訴確定，有本院被告前案紀
    錄表可按；且施用第二級毒品罪之法定本刑為三年以下有期
    徒刑，毒品危害防制條例第10條第 2項定有明文，而本件為
    累犯，業如前述，依法應加重其刑，故原判決量處有期徒刑
     8月，已屬從輕，並無裁量權濫用或失之過重之情形。上訴
    意旨泛言指摘原判決量刑過重，其上訴理由並未依據卷內既
    有訴訟資料或提出新事證，具體指摘或表明第一審判決於採
    證、認事、用法及量刑有何不當或違法，而構成應予撤銷之
    具體事由，依照上開說明，難謂已敘明足以動搖原判決，而
    足認原判決不當或違法之具體理由。
五、依照上開說明，本件上訴不合法律上之程式，應予駁回，並
    不經言詞辯論為之。
據上論斷，應依刑事訴訟法第367 條前段、第372 條，判決如主
文。
中    華    民    國   100    年    8     月    31    日
              刑事第二十四庭審判長法  官  李錦樑
                                  法  官  張惠立
                                  法  官  朱瑞娟
以上正本證明與原本無異。
不得上訴。
                                  書記官  郭家慧
中    華    民    國   100    年    9     月    1     日